【裁判字號】    89,上易,3087
【裁判日期】    900131
【裁判案由】    贓物
【裁判全文】
臺灣高等法院臺中分院刑事判決                  八十九年度上易字第三八七號
    上  訴  人
    即  被  告  乙○○
右上訴人因贓物案件，不服臺灣彰化地方法院八十九年度易字第一二八七號中華民國
八十九年十月二十日第一審判決（聲請簡易判決處刑案號：臺灣彰化地方法院檢察署
八十九年度偵字第二六二八號），提起上訴，本院判決如左：
      主  文
原判決撤銷。
乙○○故買贓物，處有期徒刑陸月，如易科罰金，以佰元折算壹日。
      事  實
一、乙○○於民國八十九年三月十九日夜晚十時許，在彰化縣田中鎮○○路某處，明
    知不詳姓名，綽號「康仔」，年約三十歲男子所販售未懸掛車牌之白色裕隆自用
    小客車一部（原車號為ＹＶ─二八０一號，八十七年出廠，為陳蔣麗雪以貸款方
    式購買，登記在新光人壽保險股份有限公司名下，於八十九年三月十八日上午十
    時許，交由其女婿甲○○使用停放在彰化縣社頭鄉清水村美德巷口遭不詳姓名人
    竊取），係屬贓物，竟貪圖便宜，而以顯與市價不相當之新臺幣（下同）五千元
    代價購買供己使用，嗣於八十九年三月二十五日下午七時五十分許，在彰化縣田
    中鎮○○路五五三號龍門飯店前之停車場內欲駕駛該車時，為埋伏之警員查獲。
二、案經彰化縣警察局田中分局移送臺灣彰化地方法院檢察署檢察官偵查起訴。
      理  由
一、訊據被告乙○○固不諱言確有右揭犯行，在原審及警、偵訊時亦為相同之供認，
    核與被害人甲○○指述情節相符，復有贓物認領保管單、車輛竊盜、車牌失竊資
    料個別查詢報表─查詢車輛認可資料及照片等在卷可稽，本案事證明確，被告犯
    行至堪認定。
二、核被告所為，係犯刑法第三百四十九條第二項之故買贓物罪。原審以被告犯罪事
    證明確，依法論罪科刑，固非無見，惟查刑法第四十一條已於民國九十年一月四
    日修正為「犯最重本刑為五年以下有期徒刑以下之刑之罪，而受六個月以下有期
    徒刑或拘役之宣告，因身體、教育、職業、家庭之關係或其他正當事由，執行顯
    有困難者，得以一元以上三元以下折算一日，易科罰金。但確因不執行所宣告之
    刑，難收矯正之效，或難以維持法秩序者，不在此限。」，並於同年月十日經總
    統公布施行，而刑法第三百四十九條第二項之故買物罪係最重本刑五年以下有
    期徒刑之罪，原審判處被告有期徒刑六月，惟未及適用修正公布之新法就判處被
    告之刑諭知易科罰金之折算標準，即屬無可維持，被告上訴意旨請求從輕雖無可
    採，但原判決既有可議之處，仍應由本院予以撤銷改判，審酌被告買受物，助
    長竊盜非行，並參酌其犯罪之動機、方法、手段、所致損害暨其犯罪後態度等一
    切情狀，量處如主文第二項所示之刑，並諭知易科罰金之折算標準，以示懲儆。
三、臺灣臺中地方法院檢察署檢察官以被告另於八十九年七月十一日駕駛被害人黃周
    鳳美所有失竊之國瑞牌自小客車（原車號ＰＧ二五七八號），並改懸掛林炳助所
    有失竊之ＬＺ─一四五八號車牌為警查獲，又涉有物罪嫌，而移送原審併案審
    理（臺灣臺中地方法院檢察署八十九年度偵字第一二八九七號），被告就此已於
    原審供述原先購買之贓車被查獲後，原不打算再買贓車來開，是後來剛好遇到綽
    號「阿邦」男子，因「阿邦」說缺錢用，一直拜託被告，被告始於八十九年七月
    八日，在彰化縣田中鎮○○路旁向「阿邦」以一萬元購買該車，有審判筆錄附原
    審卷第十九頁可參，被告既於使用本案車遭警查獲後，即不打算再購買贓車，
    惟因「阿邦」拜託，始再購買該部車輛，顯係另行起意購買車使用，自非本案
    起訴效力所及，原審未予併案審理，核無違誤，併此敘明。
據上論結，應依刑事訴訟法第三百六十九條第一項前段、第三百六十四條、第二百九
十九條第一項前段，刑法第二條第一項前段、第三百四十九條第二項、第四十一條，
罰金罰鍰提高標準條例第一條前段、第二條，判決如主文。
本案經檢察官丙○○到庭執行職務。
中      華      民      國    九十      年      一      月    三十一    日
                                    臺灣高等法院臺中分院刑事第五庭
                                          審判長法  官  袁  從  楨
                                                法  官  胡  森  田
                                                法  官  姚  勳  昌
右正本證明與原本無異。
不得上訴。
                                                書記官  陳  如  慧
中      華      民      國      九十     年       二      月     二     日
刑法第三百四十九條第二項
搬運、寄藏、故買贓物或為牙保者，處五年以下有期徒刑、拘役或科或併科一千元以
下罰金。                                                                Ｉ


司法院資訊處製作；財團法人民間司法改革基金會備份。
